【裁判字號】    98,交易,133
【裁判日期】    981109
【裁判案由】    公共危險
【裁判全文】
臺灣宜蘭地方法院刑事判決             98年度交易字第133號
公  訴  人  臺灣宜蘭地方法院檢察署檢察官
被      告  乙○○
上列被告因公共危險案件，經檢察官提起公訴（98年度偵字第37
50號），被告於本院準備程序中為有罪之陳述，經告以簡式審判
程序之旨，並聽取當事人意見後，本院裁定行簡式審判程序，判
決如下：
    主  文
乙○○服用酒類，不能安全駕駛動力交通工具而駕駛，累犯，處
有期徒刑陸月，如易科罰金，以新臺幣貳仟元折算壹日，併科罰
金新臺幣陸萬元，如易服勞役，以新臺幣壹仟元折算壹日。
    事  實
一、乙○○曾於民國96年間因公共危險案件，於96年4月23日經
    本院宜蘭簡易庭以96年宜交簡字第39號判決處有期徒刑六月
    ，如易科罰金，以新臺幣一千元折算一日，再經本院以96年
    交聲減字第146號減為有期徒刑三月，如易科罰金，以新臺
    幣一千元折算一日，於97年1月2日易科罰金執行完畢。詎仍
    不知悔改，復於98年8月28日上午10時30分許，在宜蘭縣員
    山鄉飲用高粱酒酒類，明知已達不能安全駕駛動力交通工具
    之狀態，不得駕駛動力交通工具，竟仍駕駛車號U2-3258號
    自用小客車上路，嗣同日中午12時5分許，行經宜蘭縣員山
    鄉○○路○段205號員山分駐所前時，因不勝酒力無法駕駛
    ，乃駕駛車輛停於員山分駐所門口欲將車輛託由警方代管。
    經員山分駐所值勤員警甲○○在分駐所內聽聞車輛警報器鳴
    聲，外出查看，發現被告有濃厚酒味且無法正常言語，即請
    其下車，且為之施測呼氣酒精濃度，經測定得酒精測定值高
    達1.80ＭＧ／Ｌ。
二、案經宜蘭縣政府警察局宜蘭分局報請臺灣宜蘭地方法院檢察
    署檢察官偵查起訴，嗣於本院準備程序進行中，被告就被訴
    事實為有罪之陳述，經裁定進行簡式審判程序。
     理  由
壹、證據能力部分：
    本件被告對於公訴人所提之證據資料及以下本院作為判斷依
    據之各項證據資料，均不爭執其證據能力，本院審酌該等言
    詞供述及書面作成時之情況認為適當，均無不宜作為證據之
    情事，依刑事訴訟法第一百五十九條之五規定，均得作為證
    據。
貳、實體部分：
一、上揭犯罪事實，業據被告乙○○於警詢及本院審理時坦承不
    諱，核與證人即宜蘭縣政府警察局宜蘭分局員山分駐所警員
    甲○○到庭結證「我於98年8月28日適值上午12時至14時的
    勤務，當時人在值班台，突然聽到派出所前面員山路一段，
    有一部自小客車警報器一直響，我就出去查看，就看到Ｕ2-
    3258自小客車，開進分駐所門口，我就過去幫被告開車門，
    游先生當時無法言語，我有問他是否要報案或有需要幫忙，
    我當時就有聞到他身上有濃厚酒味，他當時都無法說話，我
    就請他到派出所裡面，並告知他涉嫌公共危險，為他實施酒
    測，測出酒精測定值為1.80mg/L。」等情，而被告於飲酒後
    駕車，經警實施酒測，其呼出空氣酒精濃度為每公升1.8毫
    克，顯已達不能安全駕駛之程度，亦有宜蘭縣政府警察局宜
    蘭分局道路交通事故當事人酒精測定紀錄表、宜蘭縣警察局
    舉發違反道路交通管理事件通知單1紙附卷足稽。又被告於
    警檢測「雙腳並攏，兩手貼緊大腿，將一腳向前抬高離地15
    公分，並停止不動」、「閉雙眼，30秒內朗誦阿拉伯數字，
    由1001到1030」、「用筆在兩同心圓之間的0.5公分環狀帶
    內，如下附圖，畫另一個圓」項目均為不合格，且其查獲後
    有「出入車門困難」、「測試及訊問過程意識模糊注意力無
    法集中」及「多話」情形，有汽機車駕駛人酒後生理平衡檢
    測紀錄表及刑法第一百八十五條之三案件測試觀察紀錄表各
    1份在卷可憑。是綜上所述，足徵被告首揭自白確與事實相
    符，被告飲酒後已達不能安全駕駛動力交通工具之程度，本
    件事證已臻明確，被告不能安全駕駛動力交通工具犯行堪以
    認定，應予依法論科。
二、核被告乙○○於酒後明知已無安全駕駛動力交通工具之能力
    ，竟仍駕駛汽車上路，核其此部分所為，係犯刑法第一百八
    十五條之三之服用酒類不能安全駕駛動力交通工具而駕駛罪
    。被告有如事實欄所載之犯罪科刑及執行情形，有臺灣高等
    法院被告前案紀錄表1紙在卷可稽，其受徒刑執行完畢後，
    於五年內故意再犯有期徒刑以上之本罪，為累犯，應依刑法
    第四十七條第一項規定加重其刑。至被告雖於98年8月28日
    中午12時5分許，因不勝酒力無法駕駛而將U2-3258號自用小
    客車駛至宜蘭縣員山鄉○○路○段205號員山分駐所前，欲
    將車輛託由警方代管，惟被告在員山分駐所值勤員警甲○○
    靠近詢問時已無法言語，係員警甲○○聞及其濃厚酒味，認
    其有酒駕情事，乃對之施作酒測，酒精測定值達每公升1.8
    毫克而得悉被告酒駕情事，業據證人甲○○結證屬實，是被
    告雖將車輛駛至員山分駐所前，但未及向警員自承公共危險
    犯行前，警員已聞到濃厚酒味，故對之施作酒測，被告應不
    符自首規定，自不得適用自首減刑規定，附此敘明。爰審酌
    被告前於89年、90年、93年均有酒駕公共危險前科，分別經
    臺灣雲林地方法院、本院、臺灣板橋地方法院各判處拘役五
    十日、罰金銀元九千元、拘役五十九日，猶不知悔改，又於
    96年間酒醉駕車，於96年4月23日經本院宜蘭簡易庭以96年
    宜交簡字第39號判決處有期徒刑六月，再經本院以96年交聲
    減字第146號減為有期徒刑三月，詎被告猶不知悔悟，再度
    犯本件酒駕公共危險犯行，被告之素行不佳；再審究刑法增
    訂第一百八十五條之三服用酒類，不能安全駕駛動力交通工
    具而駕駛罪之立法目的，乃在促使駕駛人保持清晰、正常之
    判斷、反應能力，減低交通事故之發生，以保障整體用路人
    之生命、身體、財產法益，被告之所為，除無視交通安全規
    則所科予之注意義務外，更嚴重悖離上開法條之立法政策目
    的；且本件被告於飲酒後呼氣酒精濃度高達1.8MG/L之酒醉
    狀態下駕車，犯罪情節非輕；姑念其於酒駕後中途自覺已無
    法再駕駛，即將車輛駛至員山分駐所欲託警保管車輛，未繼
    續酒醉駕車危害用路人安全，幸未造成事故，犯後並坦承犯
    行之犯後態度等一切情狀，量處如主文所示之刑，並就有期
    徒刑及罰金刑部分分別諭知易科罰金及易服勞役之折算標準
    ，以示懲儆。
據上論斷，應依刑事訴訟法第二百八十四條之一、第二百七十三
條之一第一項、第二百九十九條第一項前段，刑法第一百八十五
條之三、第四十七條第一項、第四十一條第一項前段、第四十二
條第三項，刑法施行法第一條之一第一項、，判決如主文。
本案經檢察官劉憲英到庭執行職務
中    華    民    國    98    年    11    月    9     日
                  交通法庭法  官  林惠玲
以上正本證明與原本無異。
如不服本判決應於收受本判決後10日內向本院提出上訴書狀，並
應敘述具體理由。若未敘述理由者，應於上訴期間屆滿後20日內
向本院補提理由書狀(均須按他造當事人之人數附繕本)。
                          書記官  陳淑宜
中    華    民    國    98    年    11    月    9     日
附錄法條：
中華民國刑法第一百八十五條之三（重大違背義務致交通危險罪
）服用毒品、麻醉藥品、酒類或其他相類之物，不能安全駕駛動
力交通工具而駕駛者，處一年以下有期徒刑、拘役或科或併科十
五萬元以下罰金。


司法院資訊處製作；財團法人民間司法改革基金會備份。
